CEP: 04935-000 Estado: São Paulo Cidade: São Paulo

Email: <u>lukinhasbr863@gmail.com</u>

Celular: (11) 94912-3379

Linkedin: https://www.linkedin.com/in/lucas-gabriel-095507310/

Formação

Nível de Escolaridade: Ensino Médio

Instituição de Ensino: José Lins do Rego

Data de Início / Data de Término: 02/2024 - Atual

Status: Em andamento

Formação

Nível de Escolaridade: Curso Extra-curricular

Nome do Curso: Excel Básico

Instituição de Ensino: Fundação Bradesco

Data de Início / Data de Término: 09/2024 - Atual

Status: Em andamento

Formação

Nível de Escolaridade: Curso Extra-curricular

Nome do Curso: Coletivo Online Preparação Para o Mundo Do Trabalho

Instituição de Ensino: Instituto Coca Cola

Data de Início / Data de Término: 09/2024 - 09/2024

Status: Completo

Formação

Nível de Escolaridade: Curso Extra-curricular

Nome do Curso: Html E Css

Instituição de Ensino: Instituição Tim Tec

Data de Início / Data de Término: 01/2023 - 01/2024

Status: Completo

Formação

Nível de Escolaridade: Curso Extra-curricular

Nome do Curso: Básico de Python

Instituição de Ensino: Fundação Bradesco

Data de Início / Data de Término: 01/2024 - 01/2024

Status: Completo

Formação

Nível de Escolaridade: Curso Extra-curricular

Nome do Curso: Lógica de Programação Instituição de Ensino: Plataforma Dio

Data de Início / Data de Término: 07/2023 - 07/2023

Status: Completo

Formação

Nível de Escolaridade: Curso Extra-curricular

Nome do Curso: Educação Financeira

Instituição de Ensino: Plataforma Kultivi

Data de Início / Data de Término: 03/2023 - 03/2023

Status: Completo

Experiência profissional

Empresa: Boali

Cargo: Atendente

Descrição das atividades: Diversas tarefas de rotina que passam pela produção na cozinha, o atendimento ao cliente, a organização e até a limpeza.

Data de Início / Data de Término: 06/2023 - Atual

Experiência profissional

Empresa: Meta Positiva

Cargo: Operador de call center

Descrição das atividades: Realizava vendas de produtos telecom.

Data de Início / Data de Término: 01/2023 - 06/2023

Resumo Profissional:

Profissional focado e focado no alcance de objetivos, com experiência de trabalho desde os 15 anos. Atuei

Ao longo da minha trajetória profissional, desenvolvi uma forte capacidade de adaptação e aprendizado rápido, o que me permite lidar bem com desafios e situações inesperadas. Além disso, trabalho de maneira proativa, buscando constantemente melhorar processos e colaborar para o sucesso das equipes em que atua.

Atualmente, desejo ingressar na área administrativa, com foco no uso de ferramentas eletrônicas como Excel, VS Code e outras tecnologias, buscando contribuir para a organização e otimização de processos.